# 是否视同内销业务？

提问人：飘雪～ 时间：2011-05-17 17:43:22
公司在香港设一子公司，将产品出口给香港子公司后实现销售确认收入，并申请出口退税。香港子公司将部分产品再销售给国内企业（香港公司未缴纳流转税）。请问母公司对这部分通过香港子公司内销的收入，能否申请出口退税，个人理解应当视同内销缴纳销项税且不能申报出口退税（视为内销）。请各位指教。谢谢！

回答人：chenyiwei
个人理解，税务上应当视作两项业务（进口、出口）分别处理。对符合条件的出口业务应办理退（免）税；再销售给国内企业时，按进口货物征税。